臺灣屏東地方法院刑事裁定
111年度提字第23號
聲  請  人
即被逮捕人  馮馨儀


上列聲請人即被逮捕人因傷害案件，聲請提審，本院裁定如下：
    主  文
聲請駁回，馮馨儀解返臺灣屏東地方檢察署。
    理  由
一、聲請意旨略以：聲請人即被逮捕、拘禁人馮馨儀於民國111
    年7月18日，在枋寮東海派出所因管教問題打了兒子手臂，
    法律並無規定不能管教小孩，警察竟引導兒子提告母親，而
    未用勸導之方式，故不應逮捕、拘禁。爰依提審之規定，聲
    請提審，以裁定釋放云云。
二、按人民身體之自由應予保障。除現行犯之逮捕由法律另定外
    ，非經司法或警察機關依法定程序，不得逮捕拘禁。非由法
    院依法定程序，不得審問處罰。非依法定程序之逮捕、拘禁
    、審問、處罰，得拒絕之，憲法第8條第1項定有明文。次按
    人民被法院以外之任何機關逮捕、拘禁時，其本人或他人得
    向逮捕、拘禁地之地方法院聲請提審；法院審查後，認為不
    應逮捕、拘禁者，應即裁定釋放；認為應予逮捕、拘禁者，
    以裁定駁回之，並將被逮捕、拘禁人解返原解交之機關，提
    審法第1條第1項前段、第9條第1項亦定有明文。復按現行犯
    ，不問何人得逕行逮捕之。犯罪在實施中或實施後即時發覺
    者，為現行犯，刑事訴訟法第88條第1項、第2項所明定。再
    按現行犯之逮捕，只要有相當理由相信被逮捕人為現行犯，
    即得合法逮捕，且相當理由之認定無須經過嚴格證明而得百
    分之百確信為必要，倘執法者依當時事實及情況，客觀形成
    相當之相信，認為被逮捕人為現行犯，應認為即成立相當理
    由。另提審制度僅係法院即時審查逮捕、拘禁程序之合法性
    之制度，非在認定被逮捕、拘禁人有無被逮捕、拘禁之本案
    實體原因及有無被逮捕、拘禁之必要性，故其採行之證據法
    則，僅以自由證明為已足。　　
三、經查：
　㈠聲請人於111年7月18日3時1分許，在東海派出所內，與其子
    張博凱發生爭執，聲請人徒手毆打被害人張博凱，造成被害
    人張博凱左手臂受傷紅腫，警方遂依刑事訴訟法第88條規定
    ，以聲請人為傷害罪之現行犯而逕行逮捕等情，除據聲請人
    於本院訊問時自承有毆打被害人張博凱之手臂外，並有屏東
    縣政府警察局枋寮分局執行逮捕、拘禁告知親友通知書及偵
    查報告等件在卷可稽，是本件執行機關所為逮捕程序，形式
    上審查核與刑事訴訟法第88條規定相符，於法尚無違誤。
　㈡從而，聲請人聲請提審為無理由，應予駁回，聲請人並解返
    原解交之機關即臺灣屏東地方檢察署。
四、依提審法第9條第1項後段，裁定如主文。　　
中　　華　　民　　國　　111 　年　　7 　　月　　19　　日
                  刑事第二庭    法  官  曾思薇
以上正本證明與原本無異。
如不服本裁定應於裁定送達後5日內向本院提出抗告書狀敘述抗
告之理由抗告於臺灣高等法院高雄分院。
中　　華　　民　　國　　111 　年　　7 　　月　　19　　日
                                書記官  盧建琳